---
title: "White Wine Quality Analysis by Orlando Neto"
output:
  html_document:
    theme: united
    toc: true
    toc_depth: 2
    toc_float: true
---

```{r echo=FALSE, message=FALSE, warning=FALSE, packages}
# Carregue aqui todos os pacotes utilizados 
# na sua análise realizada neste arquivo fonte.

# Note que o parâmetro "echo" foi definido como FALSE neste código.
# Isso previne que o código apresente resultados formatados em HTML.
# Você deve definir echo=FALSE para todos os blocos de código no seu arquivo.

library(ggplot2)
library(reshape)
knitr::opts_chunk$set(fig.width = 9, fig.height = 5, fig.path = 'Figs/', fig.align = 'center', tidy = TRUE, echo = FALSE,
                      warning = FALSE, message = FALSE)
```

```{r echo=FALSE, Load_the_Data}
# Carregamento dos dados
data <- read.csv('wineQualityWhites.csv', sep=',')
```

# Seção de Gráficos Univariados
```{r echo=FALSE, Univariate_Plots}
#plotando os gráficos de quantidade para as váriáveis mais importantes do conjunto de dados
qplot(x=quality, data=data, binwidth=1) +
  ylab('Qtde.') +
  ggtitle('Quantidade das notas de quality')

#utilizando escala logaritmica no mesmo gráfico acima
qplot(x=quality, data=data, binwidth=1) +
  ylab('Qtde.') +
  ggtitle('Quantidade das notas de quality') +
scale_x_continuous(trans='log2')

qplot(x=alcohol, data=data) +
  ylab('Qtde.') +
  ggtitle('Quantidade de alcohol (% by volume)') 

qplot(x=pH, data=data) +
  ylab('Qtde.') +
  ggtitle('Quantidade de pH')

qplot(x=density, data=data) +
  ylab('Qtde.') +
  ggtitle('Quantidade de density (g / cm^3)')

qplot(x=sulphates, data=data) +
  ylab('Qtde.') +
  ggtitle('Quantidade de sulphates (potassium sulphate - g / dm3)')

qplot(x=total.sulfur.dioxide, data=data, binwidth=1) +
  ylab('Qtde.') +
  ggtitle('Quantidade de total.sulfur.dioxide (mg / dm^3)')

#criando uma nova variável dentro do conjunto de dados.
#segundo a documentação teor de açucar menor que 1 é considerado pouco e maior que 45 é considerado doce.
data$sugar_categ <- ifelse(data$residual.sugar< 1,'less',
		ifelse(data$residual.sugar>=1 & data$residual.sugar<=45,'normal',
		ifelse(data$residual.sugar > 45, 'sweet', 'normal')))
```

> Os gráficos acima demonstram a distribuição dos dados com a variável alvo da análise. Ao plotar em uma escala de log, é útil observar a concentração dos dados.
A distribuição dos dados parece bimodal, com density chegando ao máximo de 1.03898 e o outro valor aproximado é 1.01030 com uma lacuna nesse intervalo de dados.

# Análise Univariada

### Qual é a estrutura do conjunto de dados?
> O conjunto de dados possui 4898 linhas e contém 13 atributos

### Quais são os principais atributos de interesse deste conjunto de dados?
> Os principais atributos do conjunto de dados são: quality, pH, fixed acidity, volatile acidity e citric acid

### Quais outros atributos você acha que podem lhe auxiliar na investigação destes atributos de interesse?
> Acredito que o atributo alcohol pode auxiliar na investigação

### Você criou novas variáveis a partir dos atributos existentes no conjunto de dados?
> Criei uma variável chamada sugar_categ que separa o teor de açucar residual entre menor que 1, onde segundo a documentação é baixo, até 45 que é considerado normal e maior que 45 que é considerado auto.

### Dos atributos investigados, distribuições incomuns foram encontradas? Você aplicou operações nos dados para limpá-los, ajustá-los ou mudar a forma dos dados? Se sim, por quê?
> Conforme a documentação do conjunto de dados diz, não existe valores missing nas colunas, então não foi preciso fazer um processo de ajuste nos dados. 

# Seção de Gráficos Bivariados
```{r echo=FALSE, Bivariate_Plots}
#plotando os dados para análise de comportamentos
ggplot(data, aes(x=quality, y=chlorides)) +
  geom_line(stat= 'summary', fun.y = median) +
  geom_line(stat = 'summary', fun.y = mean, linetype = 3) +
  ggtitle('Relação entre quality e chlorides e mediana (sodium chloride - g / dm^3)')

ggplot(aes(x=quality, y=pH), data=data) +
  geom_line(aes(color = residual.sugar), stat = 'summary', fun.y = median) +
    geom_line(stat = 'summary', fun.y = mean, linetype = 3) +
  ggtitle('Relação entre quality e pH e mediana')

ggplot(aes(x=quality, y=alcohol), data=data) + 
  geom_jitter(alpha=1/4, shape=21, fill=I('#F79420')) +
  ggtitle('Concentração de alcohol pelas notas de quality (% by volume)')

ggplot(data, aes(x=as.factor(quality), y=alcohol)) +
  geom_boxplot(outlier.colour="red")

ggplot(data, aes(x=as.factor(quality), y=sulphates)) +
  geom_boxplot(outlier.colour="red")

ggplot(aes(x=quality, y=chlorides), data=data) +
  geom_line(aes(color = sugar_categ), stat = 'summary', fun.y = median) +
  geom_line(stat = 'summary', fun.y = mean, linetype = 3) +
  ggtitle('Categoria de sugar por chlorides em relação a quality (sodium chloride - g / dm^3)')

#obtendo o coeficiente de correlação entre as variáveis mais importantes do conjunto de dados
cor.test(data$quality, data$alcohol)
cor.test(data$quality, data$pH)
cor.test(data$quality, data$density)
cor.test(data$quality, data$total.sulfur.dioxide)
cor.test(data$quality, data$residual.sugar)
cor.test(data$quality, data$citric.acid)

```
> Nesses gráficos dá pra perceber uma relação entre chlorides e pH, pois quando o pH aumenta o chlorides diminui de acordo com a quality.

> Os gráficos acima demonstram que o teor alcolico do vinho influencia na qualidade, concentrando notas na unidade 6. No segundo gráfico o que é perceptivel são os outliers no teor alcolico da nota de número 5.

> O que se torna perceptivel no gráfico acima é que a distribuição de sulphates com a qualidade a concentração de outliers em quase toda a distribuição dos dados.
> O segundo gráfico mostra a relação de chlorides separando pelo teor de açucar em cada vinho, o que é perceptivel no gráfico é que quanto melhor a nota menor o teor de açucar.

# Análise Bivariada

### Discuta sobre alguns dos relacionamentos observados nesta parte da investigação. Como os atributos de interesse variaram no conjunto de dados?
> Acredito existir uma relação muito forte entre alcohol e quality e pH com quality

### Você observou algum relacionamento interessante entre os outros atributos (os que não são de interesse)?
> Ainda não observei nenhum atributo interessante entre os outros atributos.

### Qual foi o relacionamento mais forte encontrado?
> Segundo a correlação o relacionamento mais forte esta entre quality e density com um valor de correlação de -0.3071233 e alcohol com 0.4355747.

# Seção de Gráficos Multivariados

```{r echo=FALSE, Multivariate_Plots}
qplot(data=data, x=chlorides, y=density, colour=alcohol) +
  coord_trans(x = 'sqrt') +
  geom_line(color='orange') +
  geom_smooth(method = 'lm', color = 'red') +
  ggtitle('Density por chlorides em relação a alcohol (sodium chloride - g / dm^3)')

#criando um novo conjunto de dados utilizando algumas colunas
meltedJoins <- data[c('citric.acid', 'sulphates', 'quality')]
meltedJoins = melt(meltedJoins, id = 'quality')

ggplot(meltedJoins, aes(x = quality, y = value, colour = variable)) + 
  geom_line(stat = 'summary') + 
  coord_trans(x = 'sqrt') +
  ylab('value in (g / dm^3)') +
  scale_colour_manual(values=c("gray", "blue")) +
  ggtitle('Relação entre citric.acid vs sulphates')
```

# Análise Multivariada

### Discuta sobre os relacionamentos observados nesta parte da investigação. Quais atributos que fortaleceram os demais na observação das variáveis de interesse?
> Existe uma forte relação entre citric.acid e sulphates, ou seja, quando o sulphates diminui o citric.acid aumenta no sentido das melhores classificações.

### Interações surpreendentes e/ou interessantes foram encontradas entre os atributos?
> Existe uma interação entre chlorides e density baseado na variável alcohol que pode ser entendida talvez utilizando um algoritmo de machine learning de regreção linear.

### OPCIONAL: Modelos foram criados usando este conjunto de dados? Discuta sobre os pontos fortes e as limitações do seu modelo.

------

# Gráficos Finais e Sumário

### Primeiro Gráfico
```{r echo=FALSE, Plot_One}
ggplot(aes(x=quality, y=chlorides), data=data) +
  geom_line(stat = 'summary', fun.y = median) +
  geom_line(stat = 'summary', fun.y = mean, linetype = 3) +
  ggtitle('Relação entre citric.acid (g / dm^3) vs sulphates (potassium sulphate - g / dm3)')
```

### Descrição do Primeiro Gráfico
> O primeiro gráfico mostra a relação entre a quality do vinho e a chlorides que é a porcentagem de sal no vinho. É perceptivel que quanto menos quantidade melhor é a qualidade do vinho.

### Segundo Gráfico
```{r echo=FALSE, Plot_Two}
ggplot(meltedJoins, aes(x = quality, y = value, colour = variable)) + 
  geom_line(stat = 'summary') + 
  coord_trans(x = 'sqrt') +
  ylab('value in (g / dm^3)') +
  scale_colour_manual(values=c("gray", "blue")) +
  ggtitle('Relação entre citric.acid (g / dm^3) vs sulphates (potassium sulphate - g / dm3)')
```

### Descrição do Segundo Gráfico
> Este segundo gráfico mostra a relação de citric.acid e sulphates todos eles relacionados à qualidade. 

### Terceiro Gráfico
```{r echo=FALSE, Plot_Three}
ggplot(data, aes(x=as.factor(quality), y=sulphates)) +
  geom_boxplot(outlier.colour="red")
```

### Descrição do Terceiro Gráfico
>O terceiro gráfico mostra como na escala da nota quatro ate a nota 9 temos outliers na distribuição dos dados. Outro ponto a ser considerado é que temos uma mediana para quase todas as distribuições variando muito pouco.

------

# Reflexão
>A base de dados de vinhos é excelente, pois não foi necessário realizar um processo de pré-processamento dos dados para tratar N/A, junção entre variáveis entre outros. Analisei as variáveis separadamente para se ter uma idea de correlação entre as variáveis e observar comportamentos dos dados no conjunto. 
>Identifiquei uma regressão linear nos dados o que pode talvez ser comprovado utilizando algum algoritmo de machine learning. O modelo é limitado e deveria conter mais registros e variáveis para se ter uma análise mais rica do comportamento dos dados.
>A maior dificuldade na análise foi descobrir quais variáveis seriam importantes para determinar o que realmente influência na qualidade de um vinho e como meus trabalhos até hoje só foram feitos em python tive um pouco de dificuldade na linguagem R principalmente em sua sintaxe. 
> Como trabalho futuro, sugiro realizar um upgrade na base de dados e utilização de algum algoritmo de regressão linear com objetivo de fazer testes nas notas de qualidade e de acordo com a accuracy ele mesmo determinar a nota de qualidade de um novo vinho.